臺灣臺中地方法院臺中簡易庭小額民事判決
110年度中小字第3831號
原      告  楊碧珠  
被      告  忠誠公寓大廈管理維護有限公司

法定代理人  蔡飛中  
訴訟代理人  曾基嘉  
上列當事人間請求損害賠償事件，經本院於民國110年11月12日
言詞辯論終結，判決如下：
    主    文
原告之訴駁回。
訴訟費用新臺幣1,000元，由原告負擔。 
    事 實 及 理 由
一、原告主張：
　㈠民國109年4、5月間被告公司派遣保全即訴外人伍慶豊擔任原
    告社區大樓之日班管理員，伍慶豊剛任職不久即癲癇發作，
    又伍慶豊任職期間原告經常發現伍慶豊會出現在原告出現的
    地方（例如：原告若在1樓信箱處，伍慶豊也會出現在該處
    、原告若在大樓騎樓，伍慶豊也會出現在騎樓等），原告因
    而覺得伍慶豊的行為舉止有些怪異，所以平時對其有所防範
    ，亦不會與之交談。嗣109年10、11月間，原告又發現伍慶
    豊跟上樓頂；109年11月22日，第3次發現伍慶豊尾隨原告上
    樓；此皆有記載於原告之行事曆上。109年12月9日早上，原
    告當面向伍慶豊說：「你跟蹤我上樓，被我發現3次。」當
    下伍慶豊露出驚嚇表情，隨後答道：「是不是都在傍晚？」
    隨後，原告在同日上午打電話至被告公司告知上情，被告公
    司區域督導即訴外人曾基嘉，在電話中詢問原告：「平時至
    頂樓時間有無固定？」，本人回覆曾基嘉：「時間不固定，
    有時早上，有時中午，有時下午。」曾基嘉在電話中回覆原
    告：「公司準備將管理員伍慶豊換掉。」直至109年12月中
    旬被告公司始將管理員伍慶豊換掉。
　㈡另109年9月20日伍慶豊未戴安全帽，騎乘機車，被員警攔檢
    ，檢測其吐氣所含酒精濃度每公升0.88毫克，經本院以109
    年度中交簡字第2654號刑事判決，判處有期徒刑3月，如易
    科罰金，以新臺幣（下同）1,000元折算1日；然管理員之職
    務應是防護社區安全、維持大樓住戶公共安全，而伍慶豊卻
    觸犯此等公共危險罪，顯有不適任保全之虞，被告公司卻仍
    聘用其擔任管理員。且被告公司派遣的管理員有違規停車的
    ，也有酒駕被判刑的，也有業務侵占被判刑的，也有管理員
    在社區樓梯間亂放雜物等，被告在其他社區管理時，與社區
    發生的種種問題，判決書也有提到這些問題，其他社區也跟
    被告解約，被告公司之管理顯有問題云云。
　㈢原告曾於110年2月11日、同年2月20日、同年3月12日、同年3
    月13日多次提出「住戶意見單」，被告皆不予處理、解決。
    伍慶豊上開種種行為，已造成原告生活上之困擾與精神上壓
    力，原告向被告反映仍得不到任何回應，更加深原告精神上
    壓力。是以，管理員伍慶豊利用職務上機會對原告為侵權行
    為，被告為伍慶豊之雇用人，亦應負連帶賠償之責，爰依民
    法第188條第1項前段之法律關係，訴請被告連帶賠償精神慰
    撫金8萬元。並聲明：被告應給付原告8萬元，及自起訴狀繕
    本送達翌日起至清償日止，按年息百分之5計算之利息。
二、被告則以：本案原告曾於110年4月份向第三分局報案，但未
    被受理；原告主張之事實，全係出自原告之口，未提出任何
    證據以實其說，其所主張顯無理由。並聲明：原告之訴駁回
    。
三、得心證之理由
  ㈠按當事人主張有利於己之事實者，就其事實有舉證之責任，
    民事訴訟法第277條前段定有明文；次按因故意或過失，不
    法侵害他人之權利者，負損害賠償責任。故意以背於善良風
    俗之方法，加損害於他人者亦同；又不法侵害他人之名譽、
     自由、信用、隱私、貞操，或不法侵害其他人格法益而情
    節重大者，被害人雖非財產上之損害，亦得請求賠償相當之
    金額，民法第184條第1項、第195條第1項前段分別定有明文
    。再按當事人主張有利於己之事實者，就其事實有舉證之責
    任。其因侵權行為所生之損害賠償請求權，以行為人有故意
    或過失不法侵害他人之權利為成立要件；倘行為人否認有故
    意或過失，即應由請求人就此利己之事實舉證證明；若請求
    人先不能舉證以證實自己主張之事實為真實，則行為人就其
    抗辯事實即令不能舉證，或所舉證據尚有疵累，亦應駁回請
    求人之請求（最高法院17年上字第917號判例意旨參照）。
　㈡查本件原告主張訴外人伍慶豊上揭跟蹤等之行為，造成原告
    生活上之困擾與精神上壓力，原告向被告反映仍得不到任何
    回應，更加深原告精神上壓力；管理員伍慶豊利用職務上機
    會對原告為上揭侵權行為，被告為伍慶豊之雇用人，亦應負
    連帶賠償之責等情，乃為被告所否認，且以前詞置辯，則依
    上開說明原告自應就其所指上開有利於己之事實，先行舉證
    以實其說。原告固提出本院109年度中交簡字第2654號刑事
    判決、原告之行事曆紀錄本、110年1月25日、同年2月11日
    、同年2月20日、同年3月12日、同年3月13日之住戶意見單
    、管理委員會110年3、4月份例會會議紀錄、第三分局正義
    派出所受理案件證明單等件為證；然此皆無從證明訴外人伍
    慶豊有何跟蹤原告之行為，進而得認為訴外人伍慶豊有侵害
    原告隱私權及居住安寧之侵權行為，其主張訴外人伍慶豊應
    負侵權行為損害賠償責任云云，即屬無據。
  ㈢末按受僱人因執行職務，不法侵害他人之權利者，由僱用人
    與行為人連帶負損害賠償責任，民法第188條第1項定有明文
    。又僱用人連帶賠償責任之成立，係以受僱人在執行職務中
    不法侵害他人之權利為前提要件。承前所述，本件既無從認
    定訴外人伍慶豊有何故意或過失，而侵害原告權利之行為，
    則身為訴外人伍慶雇主之被告公司自無須依前揭規定負連帶
    損害賠償責任。
四、綜上所述，原告既無從舉證證明其主張訴外人伍慶豊有民法
    第184條第1項前段規定之侵權行為，業經本院審認如前，則
    原告請求被告公司連帶賠償精神慰撫金8萬元及法定遲延利
    息，即於法無據，為無理由，應予駁回。
五、本件事證已臻明確，兩造其餘攻擊防禦方法及所舉證據，經
    審酌結果，與本件判決結論均無影響，爰不一一論述，附此
    敘明。
六、本件係適用小額訴訟程序而為原告敗訴之判決，並依民事訴
    訟法第436條之19第1項、第78條規定，確定本件訴訟費用額
    為1,000元（即第1審之裁判費），命由原告負擔。
中　　華　　民　　國　　110 　年　　12　　月　　10　　日
                     臺灣臺中地方法院臺中簡易庭
                                  法　官　張清洲
以上為正本係照原本作成。
如不服本判決，應於送達後20日內，以判決違背法令為理由，向
本院提出上訴狀並表明上訴理由（上訴理由應表明一、原判決所
違背之法令及其具體內容；二、依訴訟資料可認為原判決有違背
法令之具體事實），如於本判決宣示後送達前提起上訴者，應於
判決送達後20日內補提上訴理由書（須附繕本）。並應繳納上訴
費新臺幣壹仟伍佰元，如未繳納，依民事訴訟法施行法第9 條之
規定，認當事人明知上訴要件有欠缺，逕以裁定駁回其上訴。
中　　華　　民　　國　　110 　年　　12　　月　　10　　日
                                  書記官  何惠文